【裁判字號】    98,簡上,84
【裁判日期】    990121
【裁判案由】    詐欺
【裁判全文】
臺灣雲林地方法院刑事判決              98年度簡上字第84號
上  訴  人
即  被  告  丙○○
上列上訴人因詐欺案件，不服本院北港簡易庭98年度六簡字第
182 號中華民國98年11月13日刑事簡易判決（聲請簡易判決處刑
案號：臺灣雲林地方法院檢察署98年度偵緝字第161 號），提起
上訴，本院管轄之第二審合議庭判決如下：
    主  文
上訴駁回。
    事實及理由
一、本案經本院審理結果，認第一審判決認事、用法均無不當，
    應予維持，證據部分並補充本院斗六簡易庭95年度六簡字第
    200 號判決書與臺灣雲林地方法院檢察署94年度偵字第4074
    號起訴書列印本各1 份。其餘部分均引用第一審判決書記載
    之事實、證據及理由（如附件）。
二、被告上訴意旨略以：其先前經判決確定案件（按：即95年度
    六簡字第200 號）之中國信託斗六分行帳戶，與本件中華郵
    政股份有限公司虎尾郵局帳戶是在同一時間，販賣給同一個
    人；此外，其是第一次犯罪，應該可以有緩刑自新的機會等
    語。經查，被告本件中華郵政股份有限公司虎尾郵局帳戶係
    於92年4 月8 日前交付予真實姓名年籍不詳之詐騙份子，告
    訴人甲○○、乙○○亦於同日遭到詐騙匯款，是上開帳戶於
    92年4 月8 日即成警示帳戶；而被告中國信託斗六分行帳戶
    係於92年9 月24日才開戶，並於93年6 月27日前後交付予真
    實姓名年籍不詳之詐騙份子，此有本院斗六簡易庭95年度六
    簡字第200 號判決書與臺灣雲林地方法院檢察署94年度偵字
    第4074號起訴書列印本各1 份在卷可參，不僅前後時間間隔
    超過1 年之久，且係上開虎尾郵局帳戶成為警示帳戶後，被
    告方才又開立上開中國信託帳戶。從而，難認被告是於同一
    時間，一同販賣並交付上開2 個帳戶之存摺、提款卡及密碼
    等物，是被告上開所辯，並不足採。
三、爰審酌被告無構成累犯之前科紀錄，此有臺灣高等法院被告
    前案紀錄表1 份在卷足憑，然其將所有帳戶之存摺、提款卡
    及密碼提供予詐騙份子使用，致告訴人甲○○、乙○○受有
    損害，並有礙治安機關對於犯罪之查緝、破壞社會治安及金
    融秩序，亦徒增告訴人2 人尋求追索、救濟之困難，顯見其
    法紀觀念薄弱等犯罪之目的、手段及所造成損害等一切情狀
    ，認為原審判決以被告罪證明確，而依刑事訴訟法第449 條
    第1 項前段、第454 條第2 項，刑法第2 條第1 項前段、第
    30條第2 項、第339 條第1 項、第55條前段、第41條第1 項
    前段（修正前），刑法施行法第1 條之1 第1 項、第2 項前
    段，罰金罰鍰提高標準條例第2 條（廢止前），現行法規所
    定貨幣單位折算新臺幣條例第2 條，中華民國96年罪犯減刑
    條例第2 條第1 項第3 款、第7 條，判處被告有期徒刑4 月
    ，減為有期徒刑2 月，並均諭知易科罰金之折算標準，認事
    、用法俱無不合，量刑亦稱妥適。被告以
    本件與前案為同一案件已經判決確定，及應給予緩刑為由提
    起上訴，均無可採，為無理由，應予駁回。
四、應依刑事訴訟法第455 條之1 第3 項、第373 條、第368 條
    ，判決如主文。
本案經檢察官陳詠薇到庭執行職務
中    華    民    國    99    年    1     月    21    日
                  刑事第三庭審判長法  官  林輝煌
                                  法  官  張文俊
                                  法  官  蕭雅毓
以上正本證明與原本無異。
本件不得上訴。
                                  書記官  鍾宜津
中    華    民    國    99    年    1     月    21    日
附錄本判決論罪科刑法條全文：
中華民國刑法第339條（普通詐欺罪）
意圖為自己或第三人不法之所有，以詐術使人將本人或第三人之
物交付者，處5 年以下有期徒刑、拘役或科或併科1 千元以下罰
金。
以前項方法得財產上不法之利益或使第三人得之者，亦同。
前二項之未遂犯罰之。

司法院資訊處製作；財團法人民間司法改革基金會備份。
